# 政府划拨土地如何入账？？？

提问人：yorsan 时间：2014-06-04 11:55:10
政府划拨荒山作为项目开发用地，企业未缴纳土地出让金，但政府占股，这种情况下按新的会计准则作为企业如何入账呢？

回答人：chenyiwei
请明确： 1 、政府是否以划拨用地投入公司？即投入后公司持有该土地的性质是划拨还是出让？ 2 、“政府占股”是原先就持有本企业股权，还是因本次划拨而增持本企业股权？

提问人：yorsan 时间：2014-06-05 10:05:32
政府以划拨的形式将土地给公司，政府因本次划拨而占有了本企业的股份。

回答人：chenyiwei
该土地的性质目前是否为出让？如果是，则建议按公允价值确认该项土地使用权，按政府享有的股份金额贷记实收资本或股本，差额贷记资本公积。同时应注意满足公司法关于非货币出资的规定。

提问人：淮海路 时间：2014-06-07 15:33:10
土地入固定资产，不折旧

回答人：chenyiwei
在现行法律法规体系下，企业接受政府划入的土地使用权不可能确认为固定资产。如果确实符合划拨用地的条件，根据财务通则，账面上是不反映划拨地价值的。